【裁判字號】    97,重訴,239
【裁判日期】    970331
【裁判案由】    清償借款
【裁判全文】
臺灣臺北地方法院民事判決             97年度重訴字第239號
原      告    華南商業銀行股份有限公司
法定代理人    乙○○
訴訟代理人    甲○○
被      告    德浩科技股份有限公司
兼法定代理人  丙○○
被      告    丁○○
上列當事人間請求清償借款事件，本院於民國97年3月25日言詞
辯論終結，判決如下：
    主      文
被告應連帶給付原告新臺幣壹仟萬元，及如附表一所示之利息及
違約金。
訴訟費用由被告連帶負擔。
    事實及理由
一、按當事人得以合意定第一審管轄法院。但以關於由一定法律
    關係而生之訴訟為限。前項合意，應以文書證之，民事訴訟
    法第24條定有明文。依被告所簽具與原告之授信約定書書第
    15條及保證書第8條約定，因本契約涉訟時合意以本院為第
    一審管轄法院，故本院自有管轄權。
二、原告聲明：如主文所示。並陳述：
    （一）爰被告德浩科技股份有限公司於附表一所示之借款日
          ，邀同被告丙○○及丁○○為連帶保證人，向原告借
          款新臺幣（下同）10,000,000元，約定之到期日及利
          息如附表一所載，並約定遲延給付本金或利息時，除
          仍按約定利率計息外，其逾期在6個月以內者，依約
          定利率10％，逾期超過6個月部分，按約定利息20％
          計付違約金，並約定如有授信約定書第5條、第6條之
          情事，債務視為全部到期。
    （二）詎被告借款屆期未依約清償利息及本金，原告屢經催
          討，迄未清償，依授信約定書第5條第1款及第6條第1
          款，所欠債務視為全部到期，目前尚欠原告本金10,0
          00,000元及如附表一所示之利息、違約金，而被告邱
          留紅及丁○○為連帶保證人，依法自應負連帶清償之
          責任。
二、被告德浩科技股份有限公司、丙○○及丁○○均陳述：確有
    欠款，惟違約金過高及利息也過高，訴訟費用也不應該由被
    告負擔。
三、原告主張之事實，業據其提出與所述相符之借據三紙、授信
    約定書三紙、增補契約、保證書、基準利率歷次變動明細表
    及公司變更登記事項表為證，而被告對於原告請求之金額及
    擔任連帶保證等事實並不爭執，僅以利息及違約金過高為抗
    辯，惟查，原告所請求之利息及違約金係依兩造所簽立借據
    而為請求，被告自應授其拘束，且觀之利率僅5.043%、4.54
    3%，亦無過高情事，至於訴訟費用由敗訴之當事人負擔，此
    乃民事訴訟法第78條以下所明定，被告於本件訴訟猶爭執利
    息及違約金過高，且迄今未返還欠款，原告自有以提起訴訟
    確定其請求之必要，被告前開抗辯均顯無理由。本院審酌上
    開證物，堪信原告主張之事實為真正。從而，原告依消費借
    貸及連帶保證法律關係請求被告連帶給付如主文所示之本金
    、利息及違約金洵屬有據，應予准許。
、據上論結：原告之訴為有理由，依民事訴訟法第85條第2項
    ，判決如主文。
中    華    民    國    97    年    3     月    31    日
                  民事第三庭    法  官  鄭佾瑩
以上正本係照原本作成
如對本判決上訴，須於判決送達後20日內向本院提出上訴狀
中    華    民    國    97    年    3     月    31    日
                                書記官  高雲龍


司法院資訊處製作；財團法人民間司法改革基金會備份。
